# A 公司购买一条集成的生产线，为交钥匙工程，请教一般如何核算在.

提问人：jxq425 时间：2022-11-06 14:20:15
具体合同内容为：合同内容为一大堆的设备软件的集合体。没有明确区分设备多少钱，服务多少钱。 系交钥匙工程，最终整体交付。如果最终调试不合格，可以退货 ，并且供应商还要承担违约 责任。
预付30%, 关键设备做好工厂初验后发货到业主后 30%， 终验通过后30%，质保10%
请问可以认为合同节点就反映了项目的大致进度，按照合同节点计入在建工程吗 ？还是一定需要在这个货物刚刚 发到工厂的时候就 100% 计入在建工程？

回答人：chenyiwei
具体见前贴回复。“在这个货物刚刚 发到工厂的时候就100% 计入在建工程”的做法也并不合理。